【裁判字號】    96,易,134
【裁判日期】    970129
【裁判案由】    竊盜等
【裁判全文】
臺灣嘉義地方法院刑事判決               96年度易字第134號
公  訴  人  臺灣嘉義地方法院檢察署檢察官
被      告  丁○○
選任辯護人  吳碧娟律師
上列被告因竊盜等案件，經檢察官提起公訴（95年度偵字第7678
號、96年度偵字第864號），本院判決如下：
    主  文
丁○○共同犯結夥攜帶兇器竊盜罪，處有期徒刑玖月，減為有期
徒刑肆月又拾伍日，扣案如附表二所示之物，均沒收。又共同犯
恐嚇取財罪，處有期徒刑玖月，減為有期徒刑肆月又拾伍日，扣
案如附表二所示之物，均沒收。應執行有期徒刑捌月，扣案如附
表二所示之物，均沒收。
    事  實
一、丁○○與丙○○（已由本院改行簡式審判程序先行審結）、
    簡水陣（綽號阿水、水車，由臺灣苗栗地方法院檢察署另行
    偵查）、未○○（綽號上尉，由臺灣苗栗地方法院檢察署另
    行偵查）、戊○○（綽號總裁、阿強，因傳拘無著，由本院
    另行審結）、乙○○（已由本院改行簡式審判程序先行審結
    ）、蘇崑藤（綽號藤仔，已由本院改行簡式審判程序先行審
    結）、庚○○（已由本院改行簡式審判程序先行審結）等8
    人，共同基於意圖為自己不法所有之犯意聯絡及行為分擔，
    並基於竊盜及恐嚇取財之犯意，由丁○○負責尋找對象及提
    供鴿舍地點予丙○○等，簡水陣負責分配工作等事項，於民
    國95年10月11日4 時許，由乙○○開車搭載丙○○、庚○○
    等至申○○位於嘉義縣民雄鄉大崎村內埔6 之1 號旁之鴿舍
    ，持客觀上足供為兇器使用之鉗子，將鴿舍之鐵絲網剪斷，
    侵入鴿舍竊取賽鴿12隻，得手後由未○○、丙○○等負責保
    管竊得之賽鴿，戊○○則提供林耀江所有之萬泰銀行忠孝分
    行帳號000000000000（起訴書誤載為000000000000）帳戶（
    林耀江涉犯幫助詐欺取財罪部分，業經本院以96年度嘉簡字
    第1100號判處有期徒刑4 月，減為有期徒刑2 月確定），再
    由辛○○於同日12時許撥打電話予申○○，向申○○表示需
    支付新台幣（下同）30萬元，始願將賽鴿釋回等語，以此要
    脅申○○繳交贖款，致申○○心生畏懼，經討價還價與辛○○商定贖金為7 萬元後，即匯款至辛○○等指定之上開林耀
    江帳戶內，待確定申○○匯款後，丙○○等人隨即釋放竊得
    之賽鴿，再提領、分配贓款。
二、嗣於95年10月24日上午7 時50分許，為警持本院核發之95年
    度聲搜字第1031號搜索票，在雲林縣元長鄉西庄村10鄰西庄
    19號丙○○住處、雲林縣元長鄉合和村15鄰合和49號辛○○
    住處、桃園縣龜山鄉○○○路11巷8 號2 樓乙○○居所、臺
    中縣大里市○○路784 巷2 弄16號庚○○居所執行搜索，而
    扣得如附表二之手機等供本件犯罪所用之物，因而查獲。
三、案經嘉義縣警察局布袋分局報請臺灣嘉義地方法院檢察署檢
    察官偵查後起訴。
    理  由
壹、證據能力部分：
一、證人即共同被告辛○○於警詢中之證述，有證據能力：
(一)按刑事訴訟法第159 條之2 規定，於檢察事務官、司法警察
    官或司法警察調查中所為之陳述，如與審判中之陳述不符時
    ，經比較結果，其先前之陳述具有較可信之特別情況，且為
    證明犯罪事實存否所必要者，得為證據。亦即例外賦與證據
    能力。本條所稱「先前之陳述具有較可信之特別情況」，係
    指被告以外之人先前於檢察事務官、司法警察官或司法警察
    調查中所為之陳述，與審判中不符，而從先前與審判中各個
    陳述之外部附隨環境或條件觀察比較，先前之陳述，較為自
    然可信而足以取代審判中之陳述者而言（最高法院95年度台
    上字第3747號判決意旨參照）。
(二)經查，證人辛○○於警詢中之證述，係於審判外之言詞陳述
    ，其經聲請傳喚到庭具結證述後，於審判中之證述與警詢中
    之陳述部分，雖有所不符，惟依辛○○之警詢筆錄記載（見
    0000000000號警卷第69至73頁），其詢問完畢後係親閱筆錄
    無訛始簽名捺印，形式上觀之，該等警詢筆錄製作過程並無
    不可信之瑕疵存在。又辛○○於本院審理中表示警詢時之陳
    述係出於自由意志，且看過筆錄才簽名，並稱其對於該次竊
    鴿勒贖之印象比較深刻（見本院卷第458 頁）。參諸警詢筆
    錄係在95年10月24日製作（見第0000000000號警卷第69頁）
    ，距本件作案時間僅相隔約2 週，對於作案細節之記憶應尚
    清晰，故辛○○於警詢中對於如何分工等各點均能為清楚之
    陳述，且亦無具體實證足認證人辛○○與被告間有任何仇怨
    嫌隙，而有在警詢時挾怨報復、設詞誣陷被告之可能。由上
    足認，證人辛○○於警詢中陳述之任意性、信用性已獲確保
    ，且具有較可信之特別情況。參以證人辛○○警詢中之證述
    涉及被告有無為本件犯行，對於證明被告犯罪事實之存否具
    有必要性，揆諸前開說明，應認其警詢中之陳述有足以取代
    審判中交互詰問之可信性保證，而認其警詢筆錄有證據能力
    。
二、本件經勘驗之通訊監察錄音有證據能力：
(一)按偵查犯罪機關依法定程式監聽之錄音，如已踐行調查證據
    程式，非不可採為認定犯罪事實之基礎，此觀刑事訴訟法第
    165 條之1 第2 項之規定自明（最高法院93年度台上字第65
    10號判決意旨參照）。
(二)查本件司法警察係以偵辦恐嚇取財案件為由，向臺灣嘉義地
    方法院檢察署聲請自95年9 月14日上午10時起至同年10月13
    日上午10時止針對丙○○之門號0000000000等電話實施通訊
    監察，有臺灣嘉義地方法院檢察署95年9 月13日95年嘉檢慎
    平聲監續字第000615號通訊監察書影本及電話附表影本各1
    份在卷足憑（見95年度警聲搜字1023號卷第27至31頁），則
    該通訊監察之實施係屬合法，殆無疑問。本件通訊監察錄音
    既係依法所為，而其中95年9 月28日12時01分24秒、12時03
    分17秒、19時26分16秒之通訊監察錄音亦由本院當庭勘驗無
    誤（見本院卷第470 至471 頁），應具有證據能力。
三、刑事訴訟法第159 條之5 明定：「被告以外之人於審判外之
    陳述，雖不符前四條之規定，而經當事人於審判程式同意作
    為證據，法院審酌該言詞陳述或書面陳述作成時之情況，認
    為適當者，亦得為證據。」、「當事人、代理人或辯護人於
    法院調查證據時，知有第一百五十九條第一項不得為證據之
    情形，而未於言詞辯論終結前聲明異議者，視為有前項之同
    意。」，其立法理由在於傳聞證據未經當事人之反對詰問予
    以核實，乃排斥其證據能力。惟當事人如放棄對原供述人之
    反對詰問權，於審判程式表示同意該等傳聞證據可作為證據
    ，此時，法院除認該傳聞證據欠缺適當性外，自可承認其證
    據能力。經查：本案被告及辯護人對於本件被害人申○○於
    警詢中之證述、共同被告辛○○及丙○○於偵查中之證述等
    下列本院採為認定犯罪事實基礎之各項審判外陳述之證據能
    力，迄至本院辯論終結前均未聲明異議，復經本院於審理時
    逐一提示予被告及辯護人等表示意見，本院審酌該等供述證
    據之取得過程並無瑕疵，與本案待證事實間復具有相當之關
    聯性，以之為本案證據並無不當，自得採為本件認定事實之
    基礎。
貳、實體部分：
一、訊據被告矢口否認有上揭犯行，辯稱：其長期居住於屏東縣
    ，對於嘉義縣等地不熟，上開鴿子失竊時被告在屏東、高雄
    林園一帶工作，不曾至嘉義；辯護人亦為被告辯稱：檢警曾
    對被告及丙○○實施監聽，未有任何被告到嘉義及告知丙○○鴿舍地點之監聽紀錄，且由乙○○之證詞足認上開竊盜地
    點係由丙○○等人白天駕車尋覓，並非由被告丁○○所提供
    云云。惟查：
(一)上揭分工模式，業據共同被告丙○○、庚○○、辛○○、乙○○於偵查及本院審理中陳述纂詳（見7678號偵卷第38至56
    頁、本院卷第181 至182 頁、225 至226 頁）。辛○○並於
    警詢中明確證稱：95年10月11日凌晨4 時許，申○○在民雄
    鄉大崎村內埔6 之1 號鴿舍遭人入侵竊得12隻賽鴿，並被勒
    贖30萬元，該次是由綽號「阿安」之丁○○提供行竊目標（
    見第0000000000號警卷第70頁，惟警詢筆錄將被害人「申○○」之姓名誤載為「丑○○」）；且在95年10月24日偵查庭
    ，就檢察官詢以95年間如何作案，辛○○再度證稱：「住屏
    東，綽號阿安的人，他負責找鴿舍，然後我們幾人開轎車..
    都是庚○○與丙○○進去抓鴿子... 這個月好像有做一次..
    （問：95年10月11日在民雄大崎村偷12隻鴿子是你做的嗎？
    ）是，應該是這次才是，我記得民雄是最近偷的」（見7678
    號偵卷第45至46頁）。此外，並有被害人申○○於警詢中之
    證述（見0000000000號警卷第66至68頁）、復華銀行匯款申
    請書乙紙（見同上卷第69頁），以及扣案如附表二之手機等
    物在卷可佐，堪認被告確有為上揭犯行。
(二)被告及辯護人雖以前詞置辯。然查：
 1、證人午○○雖於本院審理中證稱95年10月間被告係受僱於午
    ○○擔任賽鴿教練，都沒有放假，惟亦證稱被告比賽前將鴿
    子交出去後第二天可以休息（見本院卷第496 至497 頁）；
    況依證人午○○所述，該段期間內，證人係居住於高雄市小
    港區，被告則係居住於高雄縣林園鄉之鴿舍，證人每週只會
    去鴿舍2 、3 天，證人之所以認定被告每天都在鴿舍未離開
    ，僅係因其若未到鴿舍，會打電話詢問被告當天訓練情況如
    何（見本院卷第498 頁）；是尚難以證人午○○之證詞，遽
    行推論被告95年間每天都在屏東、高雄林園等處，而無從得
    知嘉義等地之鴿舍地點。況且，95年10月初進入資格賽到比
    賽完的時間，星期五把鴿子交出去後，星期六鴿子在船上，
    這段時間鴿舍裡面沒有鴿子，就可以休息，業據被告自承在
    卷（見本院卷第538 頁）；且被告係擔任賽鴿教練，長期訓
    練賽鴿參加比賽，衡諸常情，其亦可藉由參與比賽等機會，
    瞭解各地鴿舍分佈及賽鴿所有人情況，而無親自前往勘查之
    必要。
 2、辯護人雖另辯稱監聽中均未見有被告告知丙○○鴿舍地點等
    情，足證被告並未參與竊鴿勒贖。惟證人庚○○於本院審理
    中證稱：「是丙○○跟我說『阿安』叫他去哪裡抓鴿子」，
    並稱「阿安」即為在庭之被告丁○○，「抓鴿子」就是指竊
    鴿（見本院卷第436 、439 頁）。另警方於95年9 月28日19
    點26分16秒監聽丙○○之上開行動電話，被告與丙○○曾在
    通話中提及丙○○匯款1 萬9 千元予被告丁○○，計算方式
    為「12做5 抽2 成」，洽與丙○○等人竊鴿勒贖通常採行之
    分配贓款模式相同（即由綽號「阿強」之戊○○先抽兩成，
    餘款由參與者按人數平均分配；參見本院卷第450 頁辛○○
    之證述，以及本院卷第475 頁未○○之證述），顯見被告確
    有參與竊鴿勒贖犯行甚明（惟除本件認定有罪部分外，其餘
    各次犯行尚屬不能證明，詳見下述）；佐以丙○○曾在該次
    通話中向被告表示「這不要... 下去再講啦，你找看看有沒
    有什麼『事頭』（即台語之『工作』）」（見本院卷第471
    頁），堪認丙○○確曾與被告商議由被告尋找竊鴿地點，然
    為謹慎起見，丙○○表示不欲在電話中商討細節，而要「下
    去再講」。是亦難以監聽內容未發現被告以電話告知丙○○
    竊鴿地點，遽為有利於被告之認定。
 3、至乙○○雖於偵查中證稱其曾與庚○○、丙○○、辛○○等
    人竊鴿勒贖，行竊地點是白天在路上隨便逛，選擇比較偏僻
    好下手之鴿舍去偷，地點是由他們三人決定等語（見偵字第
    7678號卷第41頁）；惟由該次庭訊之證詞可知乙○○所述之
    犯行，係指「95年暑假開始後十幾天」以及「再隔一、二十
    天後」之犯行（見偵字第7678號卷第40頁），亦即應係指95
    年7 、8 月間之犯行，而與本件95年10月11日之犯行無涉，
    是亦難以此遽為有利於被告之認定。
 4、至辛○○、丙○○雖於本院審理中翻異前詞，而證稱被告並
    未告知竊鴿地點。惟上開竊鴿勒贖犯行，係由辛○○撥打恐
    嚇電話要求被害人申○○匯款，是辛○○對於本次犯行之記
    憶較為深刻，業據其自承在卷；觀諸其在警詢中之證述，對
    於該次犯行之分工，均能為詳細之證述，且其亦自承在警詢
    中之陳述係出於自由意志，應認其在警詢中證述較為可採，
    業如前述。另查，丙○○曾於偵查中明確證稱「在南部四次
    偷人家鴿舍都是龍安告訴我們鴿舍在哪裡」、「高雄這次勒
    贖12萬元... 籐仔、大頭、龍安我都分給19,000元」（見76
    78號偵卷第55頁）；然其於本院審理中，就通訊監察中提及
    之1 萬9 千元是何用途等細節，竟改稱係寄養鴿子的腳環費
    及手續費，甚且陳稱其不記得95年間使用之行動電話號碼等
    語，且就檢察官詢以為何在通話中問被告丁○○「有工作做
    嗎？」等問題，沈默不答（見本院卷第419 至420 頁、430
    至431 頁）；參以上開95年9 月28日19時26分16秒之通訊監
    察內容中，丙○○與被告丁○○對話提及「1 萬9 」時，尚
    且提及係「12做5 抽2 成」（見本院卷第471 頁），而證人
    午○○雖證稱曾因丙○○寄養3 隻賽鴿而透過被告丁○○向
    丙○○收取1 萬9 千元之腳環費等，但亦證稱收這1 萬9 千
    元時沒有考慮抽成問題，鴿子比賽有贏才有抽成（見本院卷
    第499 頁），顯見該通話中提及之「1 萬9 」應係被告參與
    竊鴿勒贖所分得之贓款無訛；丙○○於本院審理中所為證言
    ，顯係迴護被告之詞，尚難憑採。
 5、又證人未○○雖於本院審理中證稱其未曾和被告丁○○共同
    竊鴿勒贖。惟共同正犯之意思聯絡，原不以數人間直接發生
    者為限，即有間接之聯絡者，亦包括在內；本件被告丁○○
    係提供鴿舍地點予丙○○等，再由丙○○、庚○○等人下手
    行竊，業如前述；加以未○○等人所為網鴿或進入鴿舍竊鴿
    後撥打電話恐嚇取財之案件，僅以被害人曾報案、經查獲且
    遭判刑者而言，即有60餘件（參見本院卷附臺灣高等法院臺
    中分院96年度上易字第711 號判決書），且事隔一年有餘，
    衡諸常情，其未必能清楚知悉每一案件之所有參與犯行者，
    或清楚記憶係由何人擔任何部分之工作。是未○○於本院審
    理中之證詞，亦不得據為有利於被告之認定。
(三)綜上所述，被告上開所辯顯為臨訟卸責之詞，本件事證明確
    ，應予依法論科。
二、論罪科刑：
(一)核被告所為，係犯刑法第321 條第1 項第3 款、第4 款之結
    夥攜帶兇器竊盜罪，以及同法第346 條第1 項之恐嚇取財罪
    。被告與庚○○、辛○○、丙○○、乙○○、簡水陣、未○○等人，有犯意聯絡及行為分擔，均應論以共同正犯。其所
    犯上開2罪，犯意各別、行為互殊，應予分論併罰。
(二)爰依被告之供述及其前案紀錄表，審酌：被告國中畢業之智
    識程度，目前從事抓鰻魚苗、看顧雜貨店工作，與太太及3
    名子女同住之生活狀況，無刑事犯罪紀錄之素行，負責尋找
    作案對象及提供鴿舍地點之涉案程度，及其犯後猶飾詞否認
    犯行，未見悔意，耗費司法資源等一切情狀，就其所犯二罪
    分別量處如主文所示之刑，以資懲儆。
(三)按犯罪在96年4 月24日以前者，除本條例另有規定外，有期
    徒刑減其刑二分之一。依本條例應減刑之罪，未經判決確定
    者，於裁判時，減其宣告刑。中華民國九十六年罪犯減刑條
    例第2 條第1 項、第7 條第1 項分別定有明文。被告所為本
    件加重竊盜及恐嚇取財之犯行，犯罪時間均在96年4 月24日
    以前，復無不得減刑之例外情形，爰依上開減刑條例之規定
    ，均減其宣告刑如主文所示，並就減刑後之刑期定其應執行
    之刑。
(四)扣案如附表二所示之物，分別為共犯庚○○、辛○○、乙○○所有，供本件犯罪所用之物，業據其等供承在卷，其中編
    號4 丙○○所有之手抄聯絡電話紙條1 張，丙○○雖否認與
    本件犯罪有關，惟查其上係記載庚○○等之電話，顯係供本
    件犯罪所用之物，均應依刑法第38條第1 項第2 款之規定，
    予以宣告沒收。至附表三所示之扣案物品，其中編號1 至編
    號6 為共同被告丙○○等所有供其他犯罪所用之物，編號7
    至編號16之物，共同被告庚○○、丙○○等均否認係供本件
    犯罪之用，亦無證據足證與本案有關，且共同被告庚○○就
    部分遭扣案之物品，並否認為其所有，爰不另為沒收之諭知
    ，附此敘明。
參、不另為無罪諭知部分：
一、公訴意旨另以：被告與丙○○、簡水陣、未○○、乙○○、
    蘇崑藤、庚○○、戊○○、等8 人，共同基於意圖為自己不
    法所有之犯意聯絡及行為分擔，並以接續竊盜及恐嚇取財之
    犯意，而有以下之分工：簡水陣負責分配工作、尋找作案對
    象及撥打恐嚇電話等事項，丙○○侵入鴿舍竊取賽鴿等事項
    ，未○○負責開車、保管竊得之賽鴿及撥打恐嚇電話等事項
    ，乙○○負責開車、把風等事項，戊○○負責提供匯款帳戶
    及提領贖款等事項，蘇崑藤負責尋找目標、撥打恐嚇電話及
    網鴿等事項，庚○○、丁○○負責尋找對象及竊鴿等事項。
    被告等人即以上開分工方式，於附表一（即起訴書附表2 編
    號1 至編號7）所 示之時間，在附表一所示之地點，先以農
    藥沾肉，毒死看管鴿舍之狗隻，再持客觀上足供為凶器使用
    之鉗子，將鴿舍之鐵絲網剪斷，竊取附表一被害人欄所示壬○○等人所有之如附表一所示數量賽鴿，得手後，再由未○○等人隨即於附表一所示之時間，依據賽鴿腳環上之電話資
    料，撥打電話向壬○○等附表一所示之被害人恐嚇稱：「需
    依其指示，將贖金匯入林炎輝所有之莿桐郵局帳號：000000
    00000000號帳戶、朱彩華所有之三重正義郵局帳號：000000
    00000000號帳戶、李金龍所有之合作金庫銀行雙連分行帳號
    ：0000000000000 號帳戶、蔡志明所有之台中英才郵局帳號
    00000000000000號帳戶內後，始願將賽鴿釋回」等語，以此
    要脅被害人壬○○等人繳交贖款，致附表一所示之壬○○等
    被害人心生畏懼，經與丙○○等人商定贖金數目後，而於附
    表一所示之時間，匯款至丙○○等人指示之上開帳戶內，待
    確定鴿主匯款後，丙○○等人隨即釋放竊得之賽鴿（各次竊
    鴿及恐嚇取財之時間、地點等均詳如附表一）。嗣後提領、
    分配贓款。
二、按犯罪事實應依證據認定之，無證據不得認定其犯罪事實；
    又不能證明被告犯罪者，應諭知無罪之判決，刑事訴訟法第
    154 條第2 項、第301 條第1 項分別定有明文。再按認定不
    利於被告之事實，須依積極證據，苟積極證據不足為不利於
    被告事實之認定時，即應為有利於被告之認定，更不必有何
    有利之證據；又認定犯罪事實所憑之證據，雖不以直接證據
    為限，間接證據亦包括在內，然而無論直接或間接證據，其
    為訴訟上之證明，須於通常一般之人均不致有所懷疑，而得
    確信為真實之程度者，始得據為有罪之認定，倘其證明尚未
    達於此一程度，而有合理性懷疑存在時，即不得遽為被告犯
    罪之認定（最高法院30年上字第816 號、76年台上字第4986
    號判例意旨參照）。
三、公訴人對於被告所涉上開犯行，係以證人即共同被告丙○○
    、庚○○、辛○○等人於警詢及偵查中之證詞、行動電話查
    詢資料及通聯紀錄、通訊監察譯文等為據。惟查：
(一)共同被告丙○○、庚○○、辛○○於警詢及偵查中，雖均明
    確證稱曾在95年9 月間至高雄林園附近竊鴿，該次竊鴿地點
    係由被告提供云云（見0000000000號警卷第28頁、71頁、78
    頁，7678號偵卷第49頁、第55頁）。惟遍查附表一所載歷次
    犯行，並無95年9 月間在高雄林園竊鴿勒贖之案件。附表一
    編號1 之犯行雖係在高雄地區，惟犯罪時間係95年5 月17日
    ，尚與上開共同被告之證述以及95年9 月28日丙○○與被告
    丁○○間之通訊監察內容提及分配1 萬9 千元贓款（見本院
    卷第470 至471 頁）之時間點不合。至於附表一編號5 、6
    之犯行，犯罪時間雖係在95年9 月間，惟犯罪地點分別在雲
    林縣虎尾鎮以及臺南縣六甲鄉，距離高雄縣林園鄉非近，而
    證人庚○○、辛○○於本院審理中均證稱：該次95年9 月間
    由被告提供行竊地點之犯行，竊鴿地點是在高雄縣林園鄉附
    近，由林園至竊鴿地點來回約半小時至1 小時左右車程（見
    本院卷第442 頁、459 頁）。而由高雄縣林園鄉至雲林縣虎
    尾鎮、臺南縣六甲鄉，顯無可能於半小時至1 小時內來回。
    由上足認：共同被告丙○○、辛○○、庚○○等證述之高雄
    林園犯行，應不在本件起訴範圍甚明。
(二)至丙○○雖曾於偵查中證稱：南部4 次犯行均係由丁○○提
    供行竊地點。惟除其中1 次嘉義縣民雄鄉大崎村之犯行，業
    經本院參酌辛○○於警詢中之證述等證據認定有罪如上外，
    其餘3 次犯行尚難確認係指附表一之何次犯行，而無從特定
    ，尚難僅憑丙○○之上開證詞，遽認被告涉有附表一所示各
    次犯行。
四、本件既查無其他積極證據足資認定被告有公訴人所指附表一
    之犯行，原應諭知被告無罪，惟公訴意旨既認此部分與前開
    有罪部分，有接續犯之裁判上一罪關係，爰不另為無罪之諭
    知。
據上論斷，應依刑事訴訟法第299 條第1 項前段，刑法第28條、
第321 條第1 項第3 款、第4 款、第346 條第1 項、第51條第5
款、第38條第1 項第2 款，刑法施行法第1 條之1 第1 項、第2
項前段，中華民國九十六年罪犯減刑條例第2 條第1 項第3 款、
第7條、第10條第1項，判決如主文。
本案經檢察官江金星到庭執行職務
中    華    民    國    97    年    1     月    29    日
                    刑事第三庭 審判長法  官  陳 仁 智
                                     法  官  鄭 雅 文
                                     法  官  陳 蒨 儀
上列正本證明與原本無異。
如不服本判決，應於判決送達後十日內向本院提出上訴狀，上訴
書狀依法應敘述具體理由，如未敘述具體理由者，應於上訴期間
屆滿後二十日內補提理由書於本院（均應附繕本）。告訴人或被
害人如對於本判決不服者，應具備理由請求檢察官上訴，其上訴
期間之計算係以檢察官收受判決正本之日期為準。
中    華    民    國    97    年    1     月    30    日
                                     書記官  楊 國 色
附錄本判決論罪法條：
中華民國刑法第321條第1項第3、4款
犯竊盜罪而有左列情形之一者，處6 月以上、5 年以下有期徒刑
：
三  攜帶兇器而犯之者。
四  結夥三人以上而犯之者。
中華民國刑法第346 條第1 項
意圖為自己或第三人不法之所有，以恐嚇使人將本人或第三人之
物交付者，處6 月以上5 年以下有期徒刑，得併科1 千元以下罰
金。
附表一：
 （起訴書誤載部分鴿舍所在地、帳戶等，業經檢察官當庭更正
 如本附表）
┌─┬──────┬──────┬──────┬───┬──┬─────┬────┐
│編│鴿舍所在地（│竊鴿時間    │恐嚇時間    │被害人│失竊│恐嚇取財  │被害金額│
│號│竊鴿地點）  │            │            │      │鴿數│使用帳戶  │(新台幣)│
├─┼──────┼──────┼──────┼───┼──┼─────┼────┤
│1 │高雄縣鳳山市│95年5月17 日│95年5月17 日│壬○○│15  │李金龍帳戶│10萬元  │
│  │中崙路2號   │4時許       │19時30分許  │      │    │          │        │
├─┼──────┼──────┼──────┼───┼──┼─────┼────┤
│2 │嘉義縣民雄鄉│95年5月18 日│95年5月19日 │子○○│10  │李金龍帳戶│5萬元   │
│  │豐收村竹圍後│3時22分許   │10時許      │      │    │          │        │
│  │三圳外      │            │            │      │    │          │        │
├─┼──────┼──────┼──────┼───┼──┼─────┼────┤
│3 │雲林縣古坑鄉│95年6月9日6 │95年6月9日7 │卯○○│18  │林炎輝帳戶│15萬元  │
│  │高林村農地  │時發現遭竊前│時許        │      │    │          │        │
│  │            │某時        │            │      │    │          │        │
├─┼──────┼──────┼──────┼───┼──┼─────┼────┤
│4 │雲林縣斗南鎮│95年8月20 日│95年8月21日7│寅○○│28  │林炎輝帳戶│13萬元  │
│  │林子裡949地 │            │時許        │      │    │          │        │
│  │號          │            │            │      │    │          │        │
├─┼──────┼──────┼──────┼───┼──┼─────┼────┤
│5 │雲林縣虎尾鎮│95年9月11日4│95年9月11日 │癸○○│15  │朱彩華帳戶│6萬元   │
│  │安西裡104-2 │時發現遭竊前│15時許      │      │    │          │        │
│  │號          │某時        │            │      │    │          │        │
├─┼──────┼──────┼──────┼───┼──┼─────┼────┤
│6 │台南縣六甲鄉│95年9月16日6│95年9月16日8│辰○○│16  │朱彩華帳戶│12萬元  │
│  │甲東村曾文街│時50分發現遭│時          │      │    │          │        │
│  │100巷1號    │竊前某時    │            │      │    │          │        │
├─┼──────┼──────┼──────┼───┼──┼─────┼────┤
│7 │台南縣善化鎮│95年10月2日7│95年10月2日7│巳○○│13  │蔡志明帳戶│10萬元  │
│  │曾文段200之2│時許發現遭竊│時48分      │      │    │          │        │
│  │地號        │前某時      │            │      │    │          │        │
└─┴──────┴──────┴──────┴───┴──┴─────┴────┘
 附表二
┌─┬─────────────────┬───────┐
│編│         物品名稱、數量           │所有人        │
│號│                                  │              │
├─┼─────────────────┼───────┤
│1.│Nokia手機1支(門號為：0000000000)  │庚○○        │
├─┼─────────────────┼───────┤
│2.│行動電話1支 (門號為：0000000000)  │辛○○        │
├─┼─────────────────┼───────┤
│3.│G-Plus行動電話1支 (門號為：       │乙○○        │
│  │0000000000)                       │              │
├─┼─────────────────┼───────┤
│4.│聯絡電話（手抄）1張 (其上載有蔡欽 │丙○○        │
│  │益之0000000000等電話號碼)         │              │
└─┴─────────────────┴───────┘
 附表三：
┌─┬─────────────────┬───────┐
│編│        物品名稱、數量            │所有人／提出人│
│號│                                  │              │
├─┼─────────────────┼───────┤
│1.│臺灣企銀存摺1本                   │己○○        │
├─┼─────────────────┼───────┤
│2.│手機1支（門號為：0000000000）     │己○○        │
├─┼─────────────────┼───────┤
│3.│彈弓2支                           │丙○○        │
├─┼─────────────────┼───────┤
│4.│人頭帳戶筆記紙條1張               │庚○○        │
│  │(記載林炎輝、林炎淇資料)          │              │
├─┼─────────────────┼───────┤
│5.│作案用紅色衣服1件                 │庚○○        │
│  │                                  │              │
├─┼─────────────────┼───────┤
│6.│作案用深藍色短褲1件               │庚○○        │
│  │                                  │              │
├─┼─────────────────┼───────┤
│7.│Motorola手機1支 (門號為：         │庚○○        │
│  │0000000000)                       │              │
├─┼─────────────────┼───────┤
│8.│Panasonic手機1支                  │庚○○        │
├─┼─────────────────┼───────┤
│9.│郵局存簿1本(戶名：甲○○)         │庚○○        │
├─┼─────────────────┼───────┤
│10│農會存款存摺1本(戶名：庚○○)     │庚○○        │
├─┼─────────────────┼───────┤
│11│郵局存簿1本(戶名：蔡泗傑)         │庚○○        │
├─┼─────────────────┼───────┤
│12│華南銀行存摺1本(戶名：甲○○)     │庚○○        │
├─┼─────────────────┼───────┤
│13│華南銀行提款卡1張                 │庚○○        │
├─┼─────────────────┼───────┤
│14│玉山銀行存摺1本                   │己○○        │
├─┼─────────────────┼───────┤
│15│電話卡2張                         │丙○○        │
├─┼─────────────────┼───────┤
│16│匯款執據1張                       │丙○○        │
└─┴─────────────────┴───────┘


司法院資訊處製作；財團法人民間司法改革基金會備份。
